---
title: "Hito 1 - Grupo 11"
author: "Vicente Guzmán, Ignacio Muñoz, José Arriagada, Nicolás Gonzalez y Javier Atenas"
date: "24 de Abril 2023"
output:
  html_document:
    number_sections: no
    theme: spacelab
    toc: yes
  pdf_document:
    toc: yes
editor_options: 
  markdown: 
    wrap: sentence
---
CC5205 - Minería de Datos  
Prof. Felipe Bravo y Hernán Sarmiento
\

# Introducción

Steam es la plataforma líder de distribución digital de videojuegos en PC, y este mercado cada vez tiene más consumidores y va ganando terreno por sobre otras formas de entretención.
Esto lo demuestra su co-fundador Gabe Newell, el cual con su plataforma es uno de los 1000 hombres más ricos del mundo.
Siendo este un mercado en constante cambio con millones de usuarios, vale la pena investigar sobre su contenido, junto a sus ascensos y caídas.
Estudiar este dataset podría ayudar a entender las preferencias en el mercado de los videojuegos, cuáles son los más vendidos y cuáles tienen las mejores valoraciones, entre otros estudios.
\

# Exploración de Datos

Este dataset posee datos de más de 27.000 juegos y algunos pocos softwares estrenados hasta el 2019 en formato CSV.
Tiene datos como el nombre, la descripción, la categoría, el género, los logros de cada juego, la fecha de lanzamiento, el desarrollador, el *publisher*, la edad requerida para jugar el juego, la cantidad de gente que posee el juego, el precio, el promedio del tiempo de juego de los usuarios y la puntuación positivas y negativa de los usuarios.
Por como está definido este dataset, la columna "género", al ser de tipo string, cualquier dato que se encuentre es un tipo diferente, a menos que sea exactamente igual a otro.
(Ej: "action" es un género diferente a "action;Indie", a pesar de que a nuestro entendimiento, si son del mismo género).
Por lo que si se quisiera revisar todos los juegos que sean del género "action", saldrían solamente aquellos juegos que tuviesen como único género "action".
Esto ocurre con varias columnas, por lo que a futuro, se tendrá que modificar o encontrar una forma, para lograr encontrar de manera efectiva varios datos específicos que quisiéramos ver.
\

# Preguntas y Problemas

-   ¿Cuáles son los géneros que generan más ingresos?

-   ¿Qué géneros tienen un mejor porcentaje de reviews positivas?

-   ¿Existe una relación entre el tiempo promedio de juego y sus reviews?  
    Hipótesis: Hay una relación directa entre las reviews de un juego y tiempo de juego, ya que si un jugador no disfruta un juego y le escribe una mala review, tampoco querrá jugarlo, por lo tanto los juegos con altos tiempos de juego tendrán mejores reviews.

-   ¿Qué relación hay entre el precio de un juego y su tiempo de juego promedio?  
    Hipótesis: Hay una relación directa entre el precio de un juego y tiempo de juego, ya que los usuarios "harán valer" el dinero invertido, haciendo que jueguen un juego caro mucho más que uno gratis, para sentir que valió la pena.

-   ¿Los juegos con más logros tienen más tiempo de juego que los juegos con menos logros?

-   ¿Los *publishers* influyen en la cantidad de ventas de un juego?  
    Hipótesis: Si, pues los *publishers* más conocidos harán que el juego se destaque más en el mercado, pues da el sello de garantía de que ellos lo aprobaron, y si la gente confía en ellos, confiarán en este nuevo juego.
    Mientras que los *indies* tienen menos base de publicidad.
    \

# Contribuciones de cada miembro del equipo

Vicente Guzmán estuvo a cargo de la creación del GitHub en el cual se almacena el dataset y el informe en R.
Ayudó en la creación del código fuente.\
Ignacio Muñoz creó la presentación del hito 1, junto con aportar en la creación de preguntas y motivación.\
José Arriagada ayudó en la motivación y en la creación de las preguntas y sus hipótesis.\
Nicolás González halló y buscó solución para el problema a futuro de trabajar con el dataset.
Además, aportó en la sección de motivación.\
Javier Atenas creó los documentos y carpetas iniciales del proyecto.
Aportó en la sección de preguntas y problemas, junto a las hipótesis de estos mismos.
\

# Código Fuente

Se anexa el código fuente utilizado para la exploración de datos con su respectiva función.

#### Dataset de los juegos de Steam

```{r}
# Asignamos nuestro "working directory" (set w. d.) como el directorio ~/RDATA
wd <- file.path(getwd(), "db")
setwd(wd)
steam <- read.csv("steam.csv")
head(steam)
```

#### Cantidad de juegos que hay en la base de datos

```{r}
length(unique(steam$name))
```

#### Cantidad de desarrolladores que hay en la base de datos

```{r}
length(unique(steam$developer))
```

#### Cantidad de *publishers* que hay en la base de datos

```{r}
length(unique(steam$publisher))
```

#### Gráfico con las fechas de lanzamiento de los juegos

```{r}
steam$release_date <- as.Date(steam$release_date)
steam$year <- as.numeric(format(steam$release_date, "%Y"))
hist(steam$year, main = "Títulos por año", xlab = "Año", ylab = "Cantidad")
```

#### Juegos que tienen uno o mas géneros en específico

```{r}
library(dplyr)
steam2 <- steam %>% filter(grepl('Action', genres))
steam3 <- steam %>% filter(grepl('Strategy', genres)&(grepl('RPG', genres)))
head(steam2, 10)
head(steam3, 10)
```

#### Juegos que poseen algún género en especificos

```{r}
steam4 <- steam %>% filter(grepl('Strategy|Action', genres))
head(steam4,10)
```

#### Juegos que no poseen alguno o mas géneros en especificos

```{r}
steam5 <- steam %>% filter(!grepl('Action', genres))
steam6 <- steam %>% filter(!grepl('Strategy|Action', genres))
head(steam5, 10)
head(steam6, 10)
```
